臺灣板橋地方法院刑事判決　　　　　　　　　　　　　九十一年度易字第八四號
　　公　訴　人　臺灣板橋地方法院檢察署檢察官
　　被　　　告　丙○○
　　選任辯護人　張俊傑　律師
　　被　　　告　乙○○
右列被告因妨害自由案件，經檢察官提起公訴（九十年度偵字第一六四六四號、九十
一年度偵字第二一二九號），本院判決如左：
    主    文
丙○○、 乙○○均無罪。
    理    由
一、公訴意旨略以：被告丙○○因不滿其兄被告乙○○將九二一地震房屋受損後之家
    具等個人物品，長期堆置於其位於台北縣板橋市○○街七十五號三樓之住處，竟
    基於恐嚇之犯意，於民國（下同）八十八年十月十六日十一時十二分許，在乙○○所持有之行動電話0000000000語音信箱內，留言「..... 乙○○，
    你最好快來搬，我警告你，你女兒唸什麼學校，你老婆工作住那，我告訴你，我
    都知道我要把她們的資料全部公佈出去，全部登在報紙上.....，你回來一次，
    不要看見我，他媽的，回來一次，我扁你一頓」等語加以恐嚇，致生危害於安全
    。另被告乙○○於九十年八月二十九日下午，與包括其弟被告丙○○在內之親屬
    辦理其父出殯事宜完竣，並返回其母位於台北縣板橋市○○街五十六號三樓之住
    處後，因細故與其弟被告丙○○發生爭執，竟基於恐嚇之犯意，從廚房內取出菜
    刀一把，以「要讓你消失」等語加以恐嚇，致生危害於安全，惟隨即遭在場之親
    屬勸阻，方才罷手。因認被告丙○○、乙○○涉犯法刑法第三百零五條之恐嚇罪
    嫌云云云。
二、按犯罪事實，應依證據認定之，無證據不得推定其犯罪事實。又不能證明被告犯
    罪者，應諭知無罪之判決，刑事訴訟法第一百五十四條、第三百零一條第一項分
    別定有明文。再按告訴人之告訴，係以使被告受刑事訴追為目的，是其陳述是否
    與事實相符，仍應調查其他證據以資審認；另被害人之陳述倘尚有瑕疵，則在未
    究明前，即難遽採為論罪科刑之依據。又認定不利於被告之事實，需依積極證據
    ，苟積極證據不足為不利於被告事實之認定時，即應為有利於被告之認定，更不
    必有何有利之證據（最高法院五十二年度臺上字第一三００號、六十一年台上字
    第三０九九號判例、最高法院五十六年度臺上字第八０七號判例參照）。再按刑
    法第三百零五條所謂危害於安全，係指受惡害之通知，而產生安全上之危險與實
    害而言，合先指明。
三、本件公訴人認被告丙○○、乙○○分別涉有恐嚇危害安全罪嫌，被告丙○○部分
    無非以兼告訴人之被告乙○○在偵查中之指述、錄音帶一捲及譯文一份為其論據
    ；被告乙○○部分則以被告丙○○之指述及證人丁○○○、甲○○之證述為其依
    據。訊據被告丙○○、乙○○均堅決否認有何恐嚇犯行，被告丙○○辯稱：伊可
    能在伊兄的語音信箱內留有那些話，是因為伊要求伊兄將堆在伊家東西取走而已
    ，只是一時氣憤所言，並無恐嚇伊兄的意思等語；被告乙○○辯稱：伊根本沒說
    過要你消失這句話，當天伊是有到廚房拿菜刀，伊只是在廚房內自言自語的說，
    有本事你將伊殺了算了，因丙○○一直在挑釁伊等語。查：（一）被告丙○○部
    分：證人甲○○到庭證稱：伊父親的喪禮伊等有通知乙○○回家，但起初乙○○
    不願回來，說他沒錢，後來伊大姐有表示不要他出錢，回來盡孝道就好，他並無
    表示是因丙○○當初有恐嚇他，才讓他不敢回家等語；證人丁○○○證稱：八十
    九年間乙○○有回家過一次，他並未曾提過丙○○有恐嚇他讓他不敢回家等語。
    是被告丙○○在兼告訴人乙○○之行動電話語音信箱之留言是否會讓兼告訴人乙○○產生畏懼，已非無疑。況兼告訴人乙○○嗣在本院審理中亦陳稱：伊弟在伊
    電話語音信箱留言都是氣話，伊不認為伊弟所言，會對伊產生任何威脅等語，益
    足證被告丙○○主觀上應無恐嚇之犯意，客觀上亦無讓人產生安全上之危險及實
    害甚明。
    （二）被告乙○○部分：證人甲○○在偵查中固證稱：伊與丙○○一起坐在客廳
    ，乙○○及伊母親就在大廳靠廚房牆邊講話，講話內容是乙○○欲向伊母親討住
    處鑰匙，伊母親在猶豫，丙○○則向乙○○說不要再逼媽媽，乙○○不知為何生
    氣，衝向廚房欲殺丙○○，並說要讓丙○○消失等語（見九十年十二月十九日偵
    訊筆錄）；在本院審理中證稱：伊大哥一直逼伊母親拿出家裡鑰匙，意思是想要
    搬回來，伊母親正猶豫是否給他，伊弟丙○○就出來阻止，勸說不要一直逼媽媽
    ，結果乙○○就廚房拿了一把菜刀出來，對丙○○表示，今天就要讓你消失，後
    來是在場的親威將他所持刀子拿下等語（見本院九十一年四月一日庭訊筆錄）。
    證人丁○○○在偵審中亦同此證述。惟兼被害人丙○○在本院審理中則陳稱：丙○○恐嚇伊的話語是在他進廚房拿菜刀前就說了等語（見本院九十一年五月二日
    庭訊筆錄），顯與證人甲○○、丁○○○證述被告乙○○恐嚇之過程不符。再徵
    諸證人張寰敏於本院審理中證稱：當天有發生爭執，爭執內容伊不清楚，但伊有
    看見乙○○走到廚房拿了一把菜刀要走出來，伊看到後，就衝過去將刀拿下，乙○○從廚房拿菜刀出來時，有說一些話伊聽不清楚，在他進客廳前伊就將他抓住
    了，他被抓住時，因很吵，伊也聽不清楚他說了什麼，當時丙○○是在客廳的沙
    發上，約三公尺遠的地方等語，可知近在被告乙○○咫尺的證人張寰敏因當時環
    境過於吵雜，而聽不清楚被告乙○○拿刀時曾說什麼話語，詎被告乙○○三公尺
    之遙之兼被害人丙○○又如何能聽聞？是兼被害人丙○○及證人甲○○、丁○○○在偵審中有關被告乙○○恐嚇過程之陳述，容有瑕疵可指，尚遽採為被告乙○○不利之認定。本件復查無其他積極證據足認被告丙○○、乙○○有何恐嚇危害
    安全之犯行，自屬不能證明被告二人犯罪，依據首揭法條及判例說明，爰為被告
    二人均無罪之諭知。
據上論斷，應依刑事訴訟法第三百零一條第一項，判決如主文。
本案經檢察官洪家原到庭執行職務。
中      華      民      國      九十一      年      六      月    六    日
                                  臺灣板橋地方法院刑事第二庭
                                          法  官  古  秋  菊
右正本證明與原本無異。
如不服本判決，應於判決送達後十日內，向本院提出上訴狀。
                                          書記官  蕭  詩  穎
中      華      民      國      九十一      年      六      月    六    日
